---
title: "01.c Tarea de repaso de Estadística descripiva"
author: "Equipo 3"
format: 
    html:
      toc: TRUE
      toc-depth: 4
    pdf:  
      toc: TRUE
      toc-depth: 4
---

Hecho por:
  
  Julio César Lopez Becerra^[1609936x@umich.mx]
  
  Juan Diego Hernadez Zavala^[2209978x@umich.mx]
  
  Franscisco Alvarez Aguilera^[1911217e@umich.mx]
  
  Mario Nathaniel de la Vega Ramírez^[1825934f@umich.mx]


Univerdidad Michoacana de San Nicolás de Hidalgo

![](https://blogger.googleusercontent.com/img/b/R29vZ2xl/AVvXsEg-AEsvi0CFmM6Blq_wM67EJKaDQS7_KEf-4wd9U1J9jqs-oAGip3InqKyKBx0z76wGKFEAtRb9kiKBexyQCZSIE0PC7f-F00I5KqPXn1UL4t8RzDd3qcPsoIRYRi2pqRaIvjppNLAWdkI/s1600/Escudo+UMSNH.jpg)

```{r setup, include=FALSE}
library(plotly)
library(tidyverse)
library(lubridate)
# Librería de Yahoo Finance para descargar datos:
source("https://raw.githubusercontent.com/OscarVDelatorreTorres/yahooFinance/main/datosMultiplesYahooFinance.R")
```

### Descarga de datos

Por favor, genera un documento en Quarto y descargue los históricos de los últimos 3 años de Yahoo Finance:

Acciónes mexicanas: ALFAA.MX, BIMBOA.MX, GFNORTEO.MX, GRUMAB.MX, LACOMERUBC.MX y VOLARA.MX
Acciónes americanas: AAPL, GOOGL, META, GRMN, ARKF y ARKX
Índices bursátiles: IPC(^MXX), Dow Jones(^DJI) y S&P500(^GSPC)
Futuros: Pétroleo(WIT), Maíz(ZC=F), Azúcar(SF=F) y Oro(GC=F)


```{r}
tickerV=c("ALFAA.MX","BIMBOA.MX","GFNORTEO.MX","GRUMAB.MX","LACOMERUBC.MX","VOLARA.MX","AAPL","GOOGL","META","GRMN","ARKF","ARKX","^MXX","^DJI","^GSPC","WTI","ZC=F","GC=F", "SB=F")
deD=Sys.Date()-365*3
hastaD=Sys.Date()
per="D"
paridadFX="USDMXN=X"
convertirFX=c(FALSE,FALSE,FALSE,FALSE,FALSE,FALSE,TRUE,TRUE,TRUE,TRUE,TRUE,TRUE,FALSE,TRUE,TRUE,TRUE,TRUE,TRUE,TRUE)

Datos=historico_multiples_precios(tickers=tickerV,de=deD,hasta=hastaD,periodicidad=per,fxRate=paridadFX,whichToFX=convertirFX)
```

### Estadística descriptiva

De estos, con el rendimiento contínuo y el P/L haga una tabla de resumen (para cada uno) que tenga:

  -Media 
  
  -Mediana
  
  -Desviación Estandar
  
  -Quantil 5%
  
  -Quantil 95%
  -Maximo
  
  -Mínimo
  
  -Conteo

```{r}
tablaResumenPL=data.frame(Accion=names(Datos$tablaPL)[-1],
                        Media = colMeans(Datos$tablaPL[,-1]),
                        Mediana = apply(Datos$tablaPL[,-1],2,median),
                        DesviacionEstandar=apply(Datos$tablaPL[,-1],2,sd),
                        q5=apply(Datos$tablaPL[,-1],2, quantile, probs =0.05),
                        q95=apply(Datos$tablaPL[,-1],2, quantile, probs=0.95),
                        max=apply(Datos$tablaPL[,-1],2,max),
                        min=apply(Datos$tablaPL[,-1],2,min),
                        Conteo=apply(Datos$tablaPL[,-1],2,length)
                        )
tablaResumenPL
```

```{r}

tablaResumenRendimientos=data.frame(Accion=names(Datos$tablaRendimientosCont)[-1],
                        Media = colMeans(Datos$tablaRendimientosCont[,-1]),
                        Mediana = apply(Datos$tablaRendimientosCont[,-1],2,median),
                        DesviacionEstandar=apply(Datos$tablaRendimientosCont[,-1],2,sd),
                        q5=apply(Datos$tablaRendimientosCont[,-1],2, quantile, probs =0.05),
                        q95=apply(Datos$tablaRendimientosCont[,-1],2, quantile, probs=0.95),
                        max=apply(Datos$tablaRendimientosCont[,-1],2,max),
                        min=apply(Datos$tablaRendimientosCont[,-1],2,min),
                        Conteo=apply(Datos$tablaRendimientosCont[,-1],2,length)
                        )
tablaResumenRendimientos
```


Haga una trágica en plotly que tenga 3 paneles con las siguientes figuras:

  -Precios base 100 a la fecha inicial.

  -P/L. 

  -Rendimiento contínuo.

```{r}

DatosGraficaPL=Datos$tablaPL %>%
  pivot_longer(cols=-Date,names_to="Ticker",values_to="PL")
DatosGraficaPL


base100Calc=function(x){
  return((x/x[1])*100)
}

preciosB100=Datos$tablaPrecios[,-1]

preciosB100=apply(preciosB100,2,base100Calc)

preciosB100=cbind(data.frame(Date=Datos$tablaPrecios$Date),
                  preciosB100)


DatosGraficaPreciosB100=preciosB100 %>%
  pivot_longer(cols=-Date,names_to="Ticker",values_to="PrecioBase100")


DatosGraficaRendimientos=Datos$tablaRendimientosCont %>%
  pivot_longer(cols=-Date,names_to="Ticker",values_to="RendimientoCont")
DatosGraficaRendimientos

fig1a=plot_ly()%>%
  add_trace(data=DatosGraficaPL,
            x=~Date,
            y=~PL,
            color=~Ticker,
            type="scatter",
            mode="lines")
fig1b=plot_ly()%>%
  add_trace(data=DatosGraficaPreciosB100,
            x=~Date,
            y=~PrecioBase100,
            color=~Ticker,
            type="scatter",
            mode="lines")
fig1c=plot_ly()%>%
  add_trace(data=DatosGraficaRendimientos,
            x=~Date,
            y=~RendimientoCont,
            color=~Ticker,
            type="scatter",
            mode="lines")

fig1=subplot(fig1a,fig1b,fig1c,
             nrows=3,
             shareX=TRUE, 
             titleY=TRUE) %>%
  layout(title="Comparativo de acciones",
         yaxis=list(title="PL (%)"),
         yaxis2=list(title="Precio Base 100"),
         yaxis3=list(title="Rendimiento Contínuo (%)"))
fig1

```

## Matriz de dispersión

Haga una matriz de dispersión (https://plotly.com/r/splom/).

```{r}
figScatter=plot_ly(type="splom",
                   dimensions=list(
                     list(label="ALFAA.MX", values=Datos$tablaRendimientosCont$ALFAA.MX),
                     list(label="BIMBOA.MX", values=Datos$tablaRendimientosCont$BIMBOA.MX),
                     list(label="GFNORTEO.MX", values=Datos$tablaRendimientosCont$GFNORTEO.MX),
                     list(label="GRUMAB.MX", values=Datos$tablaRendimientosCont$GRUMAB.MX),
                     list(label="LACOMERUBC.MX", values=Datos$tablaRendimientosCont$LACOMERUBC.MX),
                     list(label="VOLARA.MX", values=Datos$tablaRendimientosCont$VOLARA.MX),
                     list(label="AAPL", values=Datos$tablaRendimientosCont$AAPL),
                     list(label="GOOGL", values=Datos$tablaRendimientosCont$GOOGL),
                     list(label="META", values=Datos$tablaRendimientosCont$META),
                     list(label="GRMN", values=Datos$tablaRendimientosCont$GRMN),
                     list(label="ARKF", values=Datos$tablaRendimientosCont$ARKF),
                     list(label="ARKX", values=Datos$tablaRendimientosCont$ARKX),
                     list(label="^MXX", values=Datos$tablaRendimientosCont$MXX),
                     list(label="^DJI", values=Datos$tablaRendimientosCont$DJI),
                     list(label="^GSPC", values=Datos$tablaRendimientosCont$GSPC),
                     list(label="WTI", values=Datos$tablaRendimientosCont$WTI),
                     list(label="ZC=F", values=Datos$tablaRendimientosCont$ZCF),
                     list(label="GC=F", values=Datos$tablaRendimientosCont$GCF),
                     list(label="SB=F", values=Datos$tablaRendimientosCont$SBF)
                   ),
                   marker=list(size=3,
                               color='rgba(0, 0, 255, 0.5)',
                               line=list(width=1,
                                         color='rgb(0, 0, 0)')),
                   diagonal=list(visible=FALSE)
                   ) %>%
  layout(title="Matriz de dispersión de los rendimientos contínuos")


figScatter

```

## Covarianzas y correlaciones:

Covarianzas de los rendimientos:
```{r}
covarianzas=cov(Datos$tablaRendimientosCont[,-1])
covarianzas
```

Correlaciones Pearson:
```{r}
correlaciones=cor(Datos$tablaRendimientosCont[,-1])
correlaciones
```

Se hace un diagrama de calor (heatmap) de las covarianzas de los rendimientos:

```{r}
fig3=plot_ly(x=colnames(covarianzas),
             y=rownames(covarianzas),
             z=as.matrix(covarianzas),
             type="heatmap") %>%
  layout(title="Matriz de covarianzas",
         xaxis=list(title=""),
         yaxis=list(title=""))
fig3
```

